臺灣苗栗地方法院刑事判決
110年度易字第342號
公  訴  人  臺灣苗栗地方檢察署檢察官
被      告  吳奕臻


上列被告因加重竊盜案件，經檢察官提起公訴（110年度偵字第3
628號），被告於準備程序中就被訴事實為有罪之陳述，經告以
簡式審判之旨，並聽取意見後，經本院裁定改行簡式審判程序，
判決如下：
    主    文
吳奕臻犯如附表編號1至4「宣告刑及沒收」欄所示之罪，各處如
附表編號1至4「宣告刑及沒收」欄所示之刑及沒收。應執行有期
徒刑壹年陸月；沒收部分，併執行之。
    犯罪事實
一、吳奕臻因缺錢花用，竟意圖為自己不法之所有，基於加重竊
    盜之犯意，分別於附表編號1至4所示之時、地，攜帶老虎鉗
    及美工刀片，竊取苗栗縣苗栗市公所、苗栗縣銅鑼鄉公所及
    苗栗縣公館鄉公所所有路燈桿上之電線得手。嗣警方於110
    年4月22日，接獲苗栗市公所公園路燈管理所課員羅清英報
    案，經調閱苗栗市電台道周邊路口監視器錄影畫面，鎖定吳
    奕臻騎乘車牌號碼000-000號普通重型機車犯案，並至苗栗
    縣○○市○○里○○0000地號土地「晉昇資源回收場」查贓，循線
    查獲吳奕臻犯有附表編號1至4之竊盜犯行，並扣得吳奕臻所
    有供行竊用之老虎鉗1支。
二、案經苗栗縣警察局苗栗分局報告臺灣苗栗地方檢察署檢察官
    偵查起訴。
    理    由
一、按除被告所犯為死刑、無期徒刑、最輕本刑為3 年以上有期
    徒刑之罪或高等法院管轄第1審案件者外，於第273條第1項
    程序進行中，被告先就被訴事實為有罪之陳述時，審判長得
    告知被告簡式審判程序之旨，並聽取當事人及辯護人之意見
    後，裁定進行簡式審判程序；除簡式審判程序、簡易程序及
    第376條第1款、第2款所列之罪之案件外，第1審應行合議審
    判，刑事訴訟法第273條之1第1項、第284條之1分別定有明
    文。本件被告吳奕臻係涉死刑、無期徒刑、最輕本刑為3年
    以上有期徒刑之罪或高等法院管轄第1審案件以外之罪，並
    於本院行準備程序時就被訴事實為有罪之陳述，本院裁定改
    依簡式審判程序進行審理，是本件之證據調查，依刑事訴訟
    法第273條之2規定，不受同法第159條第1項、第161條之2、
    第161條之3、第163條之1及第164條至第170條規定之限制，
    合先敘明。
二、上開犯罪事實，業據被告吳奕臻於警詢、偵查、本院準備程
    序及審理時坦承不諱，並有附表編號1至4證據名稱欄所列之
    證據在卷足憑，足徵被告吳奕臻任意性自白，與事實相符，
    堪以採信。本案事證已臻明確，被告吳奕臻之竊盜犯行，均
    堪認定，應依法論科。
三、論罪科刑：
　㈠核被告吳奕臻於附表編號1至4所為，均係犯刑法第321條第1
    項第3款之加重竊盜罪。
　㈡查被告吳奕臻有下列前科紀錄：（甲）①因施用第二級毒品案
    件，經本院以103年度易字第21號判決，判處有期徒刑6月確
    定。②因施用第二級毒品案件，經本院以103年度易字第189
    號判決，判處有期徒刑6月確定。③因加重竊盜案件，經本院
    以103年度易字第559號判決，判處有期徒刑1年1月確定。④
    因施用第二級毒品案件，經本院以104年度易字第150號判決
    ，判處有期徒刑6月確定。至上開①②案件，經本院以103年度
    聲字第1363號裁定，定應執行有期徒刑11月確定。③④案件，
    經本院以105年度聲字第118號裁定，定應執行有期徒刑1年6
    月確定。入監服刑後，於105年5月5日因縮短刑期假釋出監
    ，嗣假釋被撤銷，應執行殘刑6月1日，於106年6月3日再度
    入監執行，於106年12月2日執行完畢。（乙）⑤因施用第二
    級毒品案件，經本院以105年度易字第1061號判決，判處有
    期徒刑7月確定，自106年12月3日起接續執行，於107年7月2
    日執行完畢。（丙）⑥因施用第二級毒品案件，經本院以106
    年度易字第515號判決，判處有期徒刑8月確定；⑦因施用第
    二級毒品案件，經本院以106年度易字第745號判決，判處有
    期徒刑8月確定。嗣上開⑥⑦案件，經本院以108年度聲字第45
    0號裁定，定應執行有期徒刑1年2月確定，自107年7月3日起
    接續執行，於108年8月3日因縮刑期滿執行完畢等情，有臺
    灣高等法院被告前案紀錄表附卷可稽，被告於前案受有期徒
    刑之執行完畢後，5年以內故意再犯本案有期徒刑以上之罪
    ，均為累犯，本院審酌依被告本案所犯情節，因累犯加重最
    低本刑，尚無司法院釋字第775 號解釋所謂加重最低本刑致
    生行為人所受之刑罰超過其所應負擔罪責之情形，爰依刑法
    第47條第1 項規定，各加重其刑。
  ㈢被告吳奕臻於附表編號1所示之2次竊盜犯行，係基於同一犯
    意，於密接之時間及相同地點所為，各行為模式相近，獨立
    性薄弱，依社會觀念難以切割，應論以接續犯。　　
　㈣按竊盜罪係侵害個人法益，而本案被告吳奕臻如附表編號1至
    4之竊盜犯行，或因犯罪日期不同，或因犯罪被害人不同，
    或因犯罪地點不同，顯係犯意各別，侵害不同個人法益，應
    分論併罰。起訴書認被告吳奕臻全部犯行，應論以接續犯之
    一罪，尚有未洽，附此敘明。
　㈤爰審酌被告吳奕臻正值壯年，好手好腳，非無謀生能力，不
    思循合法途徑獲取財物，因缺錢花用，竟竊取公家機關路燈
    桿上之電線變賣花用，危害當地社會治安不小，迄今尚未與
    被害人成立民事和解，犯後能坦白承認，節省有限之司法資
    源，暨考量被告犯罪之動機、目的、手段、每次所竊得財物
    價值之大小，其向本院自陳教育程度為高職肄業，曾從事板
    模工，與妻生有2子，均已成年同住等一切情狀，分別量處
    如附表編號1至4「宣告刑及沒收」欄所示之刑，並定其應執
    行如首揭主文欄所示刑，以資懲儆。
四、沒收
　㈠犯罪工具部分
　⒈扣案之老虎鉗1支，係被告吳奕臻所有，供其行竊附表編號1
    至4電線時所用之物，應依刑法第38條第2項前段規定，於被
    告吳奕臻各該罪刑項下諭知沒收。
　⒉至綁在竹竿前端之美工刀片，被告吳奕臻於警詢時供稱：於
    其作案完畢後，就隨地棄置，因未扣案，價值低微，容易取
    得，縱予以沒收亦無預防犯罪之效，欠缺刑法之重要性，又
    非違禁物，依刑法第38條之2第2項規定，本院不另為沒收或
    追徵之諭知，附此敘明。
　㈡犯罪所得部分
　　刑法關於「犯罪所得」，於第38條之1規定：「犯罪所得，
    屬於犯罪行為人者，沒收之。但有特別規定者，依其規定。
    犯罪行為人以外之自然人、法人或非法人團體，因下列情形
    之一取得犯罪所得者，亦同：一、明知他人違法行為而取得
    。二、因他人違法行為而無償或以顯不相當之對價取得。三
    、犯罪行為人為他人實行違法行為，他人因而取得。前2 項
    之沒收，於全部或一部不能沒收或不宜執行沒收時，追徵其
    價額。第1 項及第2 項之犯罪所得，包括違法行為所得、其
    變得之物或財產上利益及其孳息。犯罪所得已實際合法發還
    被害人者，不予宣告沒收或追徵」。明定犯罪所得之範圍（
    包括犯罪「直接」取得者及「其變得之物或財產上利益及其
    孳息」）及犯罪所得全部或一部不能沒收或不宜執行沒收時
    之追徵價額。又本於「任何人都不能坐享或保有犯罪所得或
    犯罪所生利益」之理念，於該條第4 項規定，犯罪所得包括
    違法行為所得、其變得之物或財產上利益及其孳息。違法行
    為所得與轉換而得之物（即變得之物），二者實屬同一，應
    擇一價值價高者沒收，以貫徹上開理念，但並無二者均予沒
    收之理（臺灣高等法院107 年度上易字第1366號判決意旨參
    照）。查被告吳奕臻於附表編號1至4竊盜之犯罪所得，因係
    以廢銅之價格出售，顯然變賣之金額，依常情應會低於被竊
    物品之價值，自應以被竊物品為沒收之標準，爰依刑法第38
    條之1第1項前段、第3項規定，於被告吳奕臻各該罪刑項下
    均宣告沒收，並於全部或一部不能沒收或不宜執行沒收時，
    追徵其價額。
據上論斷，應依刑事訴訟法第273條之1第1項、第299條第1項前
段，刑法第321條第1項第3款、第47條第1項、第51條第5款、第3
8條第2項前段、第38條之1第1項、第3項，刑法施行法第1條之1
第1項，判決如主文。　　
本案經檢察官簡泰宇提起公訴，檢察官吳宛真到庭執行職務。　
中　　華　　民　　國　  111　　年　　3　　月　　31  　日
                  刑事第一庭    法  官  柳章峰
以上正本證明與原本無異。　　　　　　　　　　　　　　　　如不服本判決應於收受判決後20日內向本院提出上訴書狀，並應敘述具體理由。其未敘述上訴理由者，應於上訴期間屆滿後20日內向本院補提理由書(均須按他造當事人之人數附繕本)「切勿逕送上級法院」。告訴人或被害人如對本判決不服者，應具備理由請求檢察官上訴，其上訴期間之計算係以檢察官收受判決正本之日期為準。　　　　　　　　　　　　　　　　　　　　　　　
                                書記官  王祥鑫
中　　華　　民　　國　  111　　年　　3　　月　　31  　日
附錄論罪科刑法條
中華民國刑法第321條
犯前條第1項、第2項之罪而有下列情形之一者，處6月以上5年以
下有期徒刑，得併科50萬元以下罰金：
一、侵入住宅或有人居住之建築物、船艦或隱匿其內而犯之。
二、毀越門窗、牆垣或其他安全設備而犯之。
三、攜帶兇器而犯之。
四、結夥三人以上而犯之。
五、乘火災、水災或其他災害之際而犯之。
六、在車站、港埠、航空站或其他供水、陸、空公眾運輸之舟、
    車、航空機內而犯之。
前項之未遂犯罰之。

附表：
編號 犯罪事實 證據名稱 宣告刑及沒收 1 吳奕臻意圖為自己不法所有，基於加重竊盜之接續犯意，於民國110年4月19日5時至6時許，騎乘車牌號碼000-000號普通重型機車，分別於下列地點，接續竊取苗栗市公所公園路燈管理所課員羅清英管理之電線： ㈠吳奕臻先至苗栗縣○○市○○里○○0000號路燈桿至旁邊電桿，持在客觀上足供兇器使用之老虎鉗、美工刀片，先將刀片綁在現場撿拾之竹竿前端，再割斷苗栗市公所公園路燈管理所課員羅清英管理之路燈桿上電線，待電線一端掉落地上後，再以老虎鉗剪斷另一端電線，以此方式竊得2條電線，每條約30公尺長，合計共60公尺，竊盜得手後逃離現場。 ㈡吳奕臻接續至苗栗縣○○市○○里○○0000號路燈桿至旁邊7009號電桿，以上開同一方式，先割斷苗栗市公所公園路燈管理所課員羅清英管理之路燈桿上電線，待電線一端掉落地上後，再以老虎鉗剪斷另一端電線，竊得2條電線，每條約30公尺長，合計共60公尺，竊盜得手後逃離現場。 ㈢吳奕臻竊得上開電線後，於同日6時許，騎乘機車至苗栗縣苗栗市舊台13線大坪頂路旁貓貍電台後方山坡樹林內，用美工刀片將電線外皮剝除，再於同日7時05分許，至苗栗縣○○市○○里○○0000地號土地「晉昇資源回收場」，連同附表編號2竊得之銅線，賣給回收場不知情之員工張文綺，共得款新臺幣（下同）1,512元，已花用完畢。 　 ①被告於警詢時（見偵卷第41至46頁）、本院準備程序及審理時之自白（見本院卷第116頁、第120頁）。 ②證人即苗栗市公所公園路燈管理所課員羅清英於警詢時之證述（見偵卷第49至52頁）。 ③證人即晉昇資源回收場職員張紋綺於警詢時之證述（見偵卷第57至59頁）。 ④元元資源回收廠販賣人登記簿、苗栗縣警察局苗栗市文山派出所晉昇資源回收場販賣人登記簿（見偵卷第75、77頁）。 ⑤6983號路燈桿位置照片（見偵卷81至82頁）。 ⑥被告吳奕臻指認6983號、2699號路燈桿現場照片、指認電線剝皮地點照片（見偵卷第95至96、100、105頁）。　 ⑦扣案之老虎鉗1支。  吳奕臻犯攜帶兇器竊盜罪，累犯，處有期徒刑捌月。 扣案之老虎鉗壹支沒收。 未扣案之犯罪所得電線共肆條（每條30公尺）均沒收，於全部或一部不能沒收或不宜執行沒收時，追徵其價額。 2 吳奕臻意圖為自己不法所有，基於加重竊盜之犯意，於110年4月19日5時至6時許，騎乘車牌號碼000-000號普通重型機車，至苗栗縣○○鄉○○村0000號路燈桿至旁邊0217號路燈桿，持在客觀上足供兇器使用之老虎鉗、美工刀片，先將刀片綁在現場撿拾之竹竿前端，再割斷苗栗縣銅鑼鄉公所建設課員工李月娥所管理之路燈桿上電線，待電線一端掉落地上後，再以老虎鉗剪斷另一端電線，以此方式竊得2條電線，每條約30公尺長，合計共60公尺，竊盜得手後逃離現場。於同日6時許，騎乘機車至苗栗縣苗栗市舊台13線大坪頂路旁貓貍電台後方山坡樹林內，用美工刀片將電線外皮剝除，再於同日7時05分許，至苗栗縣○○市○○里○○0000地號土地「晉昇資源回收場」，連同附表編號1竊得之銅線，賣給回收場不知情之員工張文綺，共得款1,512元，已花用完畢。。  ①被告於警詢時（見偵卷第41至46頁）、本院準備程序及審理時之自白（見本院卷第116頁、第120頁）。 ②證人即銅鑼鄉公所建設課員工李月娥於警詢時之證述（見偵卷第55至56頁）。 ③證人即晉昇資源回收場職員張紋綺於警詢時之證述（見偵卷第57至59頁）。 ④元元資源回收廠販賣人登記簿、苗栗縣警察局苗栗市文山派出所晉昇資源回收場販賣人登記簿（見偵卷第75、77頁）。 ⑤被告吳奕臻指認1429號、0217號路燈桿現場照片、指認電線剝皮地點照片（見偵卷第97至98、105頁）。 ⑥扣案之老虎鉗1支。  吳奕臻犯攜帶兇器竊盜罪，累犯，處有期徒刑捌月。 扣案之老虎鉗壹支沒收。 未扣案之犯罪所得電線共貳條（每條30公尺）均沒收，於全部或一部不能沒收或不宜執行沒收時，追徵其價額。 3 吳奕臻意圖為自己不法所有，基於加重竊盜之犯意，於110年4月20日4時許，騎乘車牌號碼000-000號普通重型機車，至苗栗縣○○鄉○○村000號路燈桿至旁邊電桿，持在客觀上足供兇器使用之老虎鉗、美工刀片，先將刀片綁在現場撿拾之竹竿前端，再割斷苗栗縣公館鄉公所建設課員工江小萍所管理之路燈桿上電線，待電線一端掉落地上後，再以老虎鉗剪斷另一端電線，以此方式竊得2條電線，每條約30公尺長，合計共60公尺，竊盜得手後逃離現場。於同日6時許，騎乘機車至苗栗縣苗栗市舊台13線大坪頂路旁貓貍電台後方山坡樹林內，用美工刀片將電線外皮剝除，再於翌日（即21日）7時45分許，至苗栗縣○○市○○里○○0000地號土地「晉昇資源回收場」，賣給回收場不知情之員工張文綺，變賣所得之贓款1,170元，已花用完畢。  ①被告於警詢時（見偵卷第41至46頁）、本院準備程序及審理時之自白（見本院卷第116頁、第120頁）。 ②證人即公館鄉公所建設課員工江小萍於警詢時之證述（見偵卷第53至54頁）。 ③證人即晉昇資源回收場職員張紋綺於警詢時之證述（見偵卷第57至59頁）。 ④元元資源回收廠販賣人登記簿、苗栗縣警察局苗栗市文山派出所晉昇資源回收場販賣人登記簿（見偵卷第75、77頁）。 ⑤被告吳奕臻指認395號路燈桿現場照片、指認電線剝皮地點照片（見偵卷第101至102、105頁）。 ⑥扣案之老虎鉗1支。  吳奕臻犯攜帶兇器竊盜罪，累犯，處有期徒刑捌月。 扣案之老虎鉗壹支沒收。 未扣案之犯罪所得電線共貳條（每條30公尺）均沒收，於全部或一部不能沒收或不宜執行沒收時，追徵其價額。 4 吳奕臻意圖為自己不法所有，基於加重竊盜之犯意，於110年4月21日13時許，騎乘車牌號碼000-000號普通重型機車，至苗栗縣○○市○○道0000號路燈桿至旁邊電桿，持在客觀上足供兇器使用之老虎鉗、美工刀片，先將刀片綁在現場撿拾之竹竿前端，再割斷苗栗縣苗栗市公所公園路燈管理所課員羅清英管理之路燈桿上電線，待電線一端掉落地上後，再以老虎鉗剪斷另一端電線，以此方式竊得2條電線，每條約30公尺長，合計共60公尺，竊盜得手後，騎乘機車至苗栗縣苗栗市舊台13線大坪頂路旁貓貍電台後方山坡樹林內，用美工刀片將電線外皮剝除，再於同日15時41分許，至苗栗縣○○市○○里○○0000地號土地「晉昇資源回收場」，賣給不知情之張文綺，變賣所得之贓款450元，已花用完畢。 ①被告於警詢時（見偵卷第41至46頁）、本院準備程序及審理時之自白（見本院卷第116頁、第120頁）。 ②證人即苗栗市公所公園路燈管理所課員羅清英於警詢時之證述（見偵卷第49至52頁）。 ③證人即晉昇資源回收場職員張紋綺於警詢時之證述（見偵卷第57至59頁）。 ④元元資源回收廠販賣人登記簿、苗栗縣警察局苗栗市文山派出所晉昇資源回收場販賣人登記簿（見偵卷第75、77頁）。 ⑤7559號路燈桿位置照片（見偵卷83頁）。 ⑥監視器拍攝被告吳奕臻騎乘機車，及前往資源回收場販賣贓物之錄影截圖（見偵卷第84至93頁）。 ⑦被告吳奕臻指認7559號路燈桿現場照片、指認電線剝皮地點照片（見偵卷第103至105頁）。 ⑧扣案之老虎鉗1支。  吳奕臻犯攜帶兇器竊盜罪，累犯，處有期徒刑捌月。 扣案之老虎鉗壹支沒收。 未扣案之犯罪所得電線共2條（每條30公尺）均沒收，於全部或一部不能沒收或不宜執行沒收時，追徵其價額。